---
title: "Caps_DV_adidas"
author: "Galuh Chynintya"
date: "2024-06-22"
output: html_document
---

```{r setup, include=FALSE}
# clear-up the environment
rm(list = ls())

# scientific notation
options(scipen = 999)

# chunk options
knitr::opts_chunk$set(
  fig.align = "center",
  message = FALSE,
  warning = FALSE,
  comment = "#>"
)
```

```{r}
library(dplyr)
library(lubridate)
library(ggplot2)
library(plotly)
library(scales)
library(glue)
library(shiny)
library(shinydashboard)
```

```{r}
#membaca data
sales <- read.csv("Adidas US Sales Datasets.csv")
head(sales)
```
```{r}
#mengecek struktur data
sales %>% 
  glimpse()
```
data yang perlu diubah strukturnya:
as.factor: Retailer, Retailer.ID, Region, State, City, Product, Sales.Method
as.datetime: Invoice.Date

```{r}
#merubah struktur data
sales <- 
sales %>% 
  # fungsi untuk mengubah beberapa kolom secara bersamaan ke tipe data yang sama
  mutate_at(.vars = c("Retailer", "Retailer.ID", "Region", "State", "City", "Product", "Sales.Method"), # parameter untuk memilih kolom yang akan diubah tipe datanya
            .funs = as.factor) %>% # parameter untuk fungsi tipe data yang dituju
  mutate(Invoice.Date = dmy(Invoice.Date))
```
```{r}
glimpse(sales)
```


#Check missing value
```{r}
anyNA(sales)
```
```{r}
colSums(is.na(sales))
```

#Membuat kolom season
tahapan: 
1. ekstrak day,month, year
2. buat kolom season dengan fungsi if -> winter (12,1,2), spring (3,4,5), summer(6,7,8), autumn (9,10,11)

```{r}
#ekstrak day,month, year
sales$day <-  day(sales$Invoice.Date)
sales$month <- month(sales$Invoice.Date)
sales$year <- year(sales$Invoice.Date)
head(sales)
```

```{r}
convert_season <- function(x) {
  if (x == 1 | x == 2 | x == 12) 
    {x <- "Winter"}
  else if (x == 3 | x == 4 | x == 5 )
    {x <- "Spring"}
  else if (x == 6 | x == 7 | x == 8 )
    {x <- "Summer"}
  else 
    {x <- "Autumn"}
}
```

Untuk mengimplementasikan fungsi `convert_season` kita bisa menggunakan `sapply()`.

-   `X` = kolom apa yang ingin kita transformasi
-   `FUN` = nama fungsi yang ingin diterapkan

```{r}
# Please run the code down below
sales$season <- sapply(X = sales$month, # kolom angka yang mau diubah
                            FUN = convert_season) 

# ubah ke factor
sales$season <- as.factor(sales$season)
sales$day <- wday(sales$Invoice.Date)
sales$day <- as.factor(sales$day)
sales$month <- month(sales$Invoice.Date, label = T, abbr = F)
sales$month <- as.factor(sales$month)
sales$year <- as.factor(sales$year)
head(sales)
```

```{r}
str(sales)
```

#Total Retailer
```{r}
length(unique(sales$Retailer))
```
#Total City
```{r}
length(unique(sales$City))
```
#Best Seller Product
```{r}
best_product <- 
  sales %>%  
  group_by(Product) %>% 
  summarise(Units.Sold = sum(Units.Sold)) %>% 
  arrange(-Units.Sold) %>% 
  head(1) 
best_product[1,1]
```
#Average products sold per season

```{r}
aggregate(Units.Sold ~ season, data = sales, FUN = sum)
```


```{r}
ave_product <- 
  sales %>%  
  group_by(season) %>% 
  summarise(Units.Sold = sum(Units.Sold)) %>% 
  arrange(-Units.Sold) 
ave_product
```

```{r}
mean(ave_product$Units.Sold)
```

#Average amount sales per season
```{r}
ave_sales <- 
  sales %>%  
  group_by(season) %>% 
  summarise(Total.Sales = sum(Total.Sales)) %>% 
  arrange(-Total.Sales) 
ave_sales
```

```{r}
mean(ave_sales$Total.Sales)
```

#Average operating profit per season
```{r}
ave_op <- 
  sales %>%  
  group_by(season) %>% 
  summarise(Operating.Margin = mean(Operating.Margin)) %>% 
  arrange(-Operating.Margin) 
ave_op
```

```{r}
mean(ave_op$Operating.Margin)
```


#Plot1 
plot title: Total item sold based on date in any region
plot type: line plot

```{r}
#jumlah sales pada setiap retailer di masing2 region dengan cara base
sales_regbase <- aggregate(Total.Sales ~ Retailer + Region, 
                      data = sales, 
                      FUN = sum)
sales_regbase[order(sales_regbase$Total.Sales, decreasing = T),]
```

```{r}
#data untuk plot1
sales_region <- 
sales_clean %>% 
  filter(Product %in% "Men's Street Footwear") %>% 
  group_by(Retailer, Region) %>% 
  summarise(Total.Sales = sum(Total.Sales)) %>% 
  arrange(-Total.Sales) %>% 
  mutate(label = glue("Retailer: {Retailer}
                      {Region} Sales: {comma(Total.Sales)}"))
sales_region
```


```{r}
#jumlah transaksi pada setiap retailer di masing2 region
trans_region <- aggregate(Total.Sales ~ Retailer + Region, 
                      data = sales_clean, 
                      FUN = length)
trans_region[order(trans_region$Total.Sales, decreasing = T),]
```

```{r}
#best seller product
best_product <- 
  sales_clean %>%  
  group_by(Product) %>% 
  summarise(Units.Sold = sum(Units.Sold)) %>% 
  arrange(-Units.Sold) %>% 
  head(1)
best_product
```


```{r}
# Pembuatan Visual Statis
plot1 <- 
ggplot(data = sales_region, 
       mapping = aes(x=Total.Sales, y=reorder(Retailer, Total.Sales), text=label)) +
  geom_col(mapping = aes(fill=Region), position = "stack") +
  scale_fill_brewer(palette = "Set2")+
  labs(title = "Total Sales Based on Region",
       x = "Total Sales",
       y = "Retailer",
       fill="Region") +
  theme_classic()
# Mengubah Visual Statis menjadi Interaktif
ggplotly(plot1, tooltip = 'text')
```


```{r}
#data untuk plot2
sales_unitsold <- 
sales_clean %>% 
  filter(Product %in% "Men's Street Footwear") %>% 
  group_by(Retailer, Region) %>% 
  summarise(Units.Sold = sum(Units.Sold)) %>% 
  arrange(-Units.Sold) %>% 
  mutate(label = glue("Retailer: {Retailer}
                      {Region} Units Sold: {comma(Units.Sold)}"))
sales_unitsold
```

```{r}
# Pembuatan Visual Statis
plot2 <- 
ggplot(data = sales_unitsold, 
       mapping = aes(x=Units.Sold, y=reorder(Retailer, Units.Sold), text=label)) +
  geom_col(mapping = aes(fill=Region), position = "stack") +
  scale_fill_brewer(palette = "Set2")+
  labs(title = "Total Unit Sold Based on Region",
       x = "Total Unit Sold",
       y = "Retailer",
       fill="Region") +
  theme_classic()
# Mengubah Visual Statis menjadi Interaktif
ggplotly(plot2, tooltip = 'text')
```


```{r}
#data untuk plot3
sales_opmargin <- 
sales_clean %>% 
  filter(Product %in% "Men's Street Footwear") %>% 
  group_by(Retailer, Region) %>% 
  summarise(Operating.Margin = mean(Operating.Margin)) %>% 
  arrange(-Operating.Margin) %>% 
  mutate(label = glue("Retailer: {Retailer}
                      {Region} Op Margin: {comma(Operating.Margin)}%"))
sales_opmargin
```

```{r}
# Pembuatan Visual Statis
plot3 <- 
ggplot(data = sales_opmargin, 
       mapping = aes(x=Operating.Margin, y=reorder(Retailer, Operating.Margin), text=label)) +
  geom_col(mapping = aes(fill=Region), position = "stack") +
  scale_fill_brewer(palette = "Set2")+
  labs(title = "Operating Margin Based on Region",
       x = "Average Operating Margin",
       y = "Retailer",
       fill="Region") +
  theme_classic()
# Mengubah Visual Statis menjadi Interaktif
ggplotly(plot3, tooltip = 'text')
```

```{r}
sales_clean$InvoiceQ <-  quarter(sales_clean$Invoice.Date, with_year = TRUE)
sales_clean
```


```{r}
#data untuk plot4
sales_trend <- 
sales %>% 
  filter(Retailer %in% "Foot Locker") %>% 
  group_by(Region, InvoiceQ) %>% 
  summarise(Total.Sales = sum(Total.Sales)) %>% 
  arrange(-Total.Sales) %>% 
  mutate(label = glue("Region: {Region}
                      Sales: {comma(Total.Sales)}"))
sales_trend
```

```{r}
# visualisasi geom_line dengan color
# kanvas
ggplot(data = sales_trend, 
       mapping = aes(x = InvoiceQ,
                     y = Total.Sales,
                     
                     # mewarnai line
                     color = Region))+
  
  # layer 1: line plot 
  geom_line(mapping = aes(group = Region),
            
            #menebalkan garis line
            size = 0.75 )
```

```{r}
#plot 4
sales_method <- 
sales %>% 
  filter(Region %in% "Northeast") %>% 
  group_by(Retailer, Sales.Method) %>% 
  summarise(Total.Sales = sum(Total.Sales)) %>% 
  arrange(-Total.Sales) %>% 
  mutate(label = glue("Retailer: {Retailer}
                      Sales: {comma(Total.Sales)}"))
sales_method
```

```{r}
# kanvas
plot4 <- 
ggplot(data = sales_method, 
       mapping = aes(x = Retailer,
                     y = Total.Sales,
                     text=label,
                     
                     # mewarnai line
                     color = Sales.Method), palette = "Set2")+
  
  # layer 1: line plot 
  geom_line(mapping = aes(group = Sales.Method),
            
            #menebalkan garis line
            size = 1 )+
  
  # layer 2: menambahkan titik
  geom_point(size = 2)+
  
  # menambahkan separator bilangan
  scale_y_continuous(labels = unit_format(scale = 1e-6, suffix = " Juta"),
                     breaks = seq(from = 0,
                                  to = 50e6,
                                  by = 10e6))+
  theme_minimal()
# Mengubah Visual Statis menjadi Interaktif
ggplotly(plot4, tooltip = 'text')
  # mengatur detail sumbu x
  #scale_x_continuous(breaks = seq(0,23,1))
```

```{r}
#plot 5
sales_method1 <- 
sales_clean %>% 
  filter(Product %in% "Men's Apparel") %>% 
  group_by(Retailer, Sales.Method) %>% 
  summarise(Total.Sales = sum(Total.Sales)) %>% 
  arrange(-Total.Sales) %>% 
  mutate(label = glue("Retailer: {Retailer}
                      Sales: {comma(Total.Sales)}"))
sales_method1
```

```{r}
# kanvas
plot5 <- 
ggplot(data = sales_method1, 
       mapping = aes(x = Retailer,
                     y = Total.Sales,
                     text=label,
                     
                     # mewarnai line
                     color = Sales.Method), palette = "Set2")+
  
  # layer 1: line plot 
  geom_line(mapping = aes(group = Sales.Method),
            
            #menebalkan garis line
            size = 1 )+
  
  # layer 2: menambahkan titik
  geom_point(size = 2)+
  
  # menambahkan separator bilangan
  scale_y_continuous(labels = unit_format(scale = 1e-6, suffix = " Juta"),
                     breaks = seq(from = 0,
                                  to = 40e6,
                                  by = 5e6))+
  theme_minimal()
# Mengubah Visual Statis menjadi Interaktif
ggplotly(plot5, tooltip = 'text')
```


```{r}
#plot 6
sales_method2 <- 
sales_clean %>% 
  filter(Region %in% "Northeast") %>% 
  group_by(Retailer, Sales.Method) %>% 
  summarise(Units.Sold = sum(Units.Sold)) %>% 
  arrange(-Units.Sold) %>% 
  mutate(label = glue("Retailer: {Retailer}
                      Units Sold: {comma(Units.Sold)}"))
sales_method2
```

```{r}
# kanvas
plot6 <- 
ggplot(data = sales_method2, 
       mapping = aes(x = Retailer,
                     y = Units.Sold,
                     text=label,
                     
                     # mewarnai line
                     color = Sales.Method), palette = "Set2")+
  
  # layer 1: line plot 
  geom_line(mapping = aes(group = Sales.Method),
            
            #menebalkan garis line
            size = 1 )+
  
  # layer 2: menambahkan titik
  geom_point(size = 2)+
  
  # menambahkan separator bilangan
  scale_y_continuous(breaks = seq(from = 0,
                                  to = 100000,
                                  by = 10000))+
  theme_minimal()
# Mengubah Visual Statis menjadi Interaktif
ggplotly(plot6, tooltip = 'text')
```

```{r}
#plot 7
sales_method3 <- 
sales_clean %>% 
  filter(Product %in% "Men's Apparel") %>% 
  group_by(Retailer, Sales.Method) %>% 
  summarise(Units.Sold = sum(Units.Sold)) %>% 
  arrange(-Units.Sold) %>% 
  mutate(label = glue("Retailer: {Retailer}
                      Units Sold: {comma(Units.Sold)}"))
sales_method3
```

```{r}
# kanvas
plot7 <- 
ggplot(data = sales_method3, 
       mapping = aes(x = Retailer,
                     y = Units.Sold,
                     text=label,
                     
                     # mewarnai line
                     color = Sales.Method), palette = "Set2")+
  
  # layer 1: line plot 
  geom_line(mapping = aes(group = Sales.Method),
            
            #menebalkan garis line
            size = 1 )+
  
  # layer 2: menambahkan titik
  geom_point(size = 2)+
  
  # menambahkan separator bilangan
  scale_y_continuous(breaks = seq(from = 0,
                                  to = 100000,
                                  by = 10000))+
  theme_minimal()
# Mengubah Visual Statis menjadi Interaktif
ggplotly(plot7, tooltip = 'text')
```

```{r}
#plot 8
sales_product1 <- 
sales_clean %>% 
  filter(Region %in% "Midwest",
         Retailer %in% "Foot Locker") %>% 
  group_by(Product, Sales.Method) %>% 
  summarise(Total.Sales = sum(Total.Sales)) %>% 
  arrange(-Total.Sales) %>% 
  mutate(label = glue("Product: {Product}
                      Sales: {comma(Total.Sales)}"))
sales_product1
```

```{r}
# Pembuatan Visual Statis
plot8 <- 
ggplot(data = sales_product1, 
       mapping = aes(x=Total.Sales, y=reorder(Product, Total.Sales), text=label)) +
  geom_col(mapping = aes(fill=Sales.Method), position = "stack") +
  scale_fill_brewer(palette = "Set2")+
  labs(title = "Total Sales by Product Based on Sales Method",
       x = "Total Sales",
       y = "Product",
       fill="Sales Method") +
  theme_classic()
# Mengubah Visual Statis menjadi Interaktif
ggplotly(plot8, tooltip = 'text')
```

```{r}
#plot 9
sales_product2 <- 
sales_clean %>% 
  filter(Region %in% "Midwest",
         Retailer %in% "Foot Locker") %>% 
  group_by(Product, Sales.Method) %>% 
  summarise(Units.Sold = sum(Units.Sold)) %>% 
  arrange(-Units.Sold) %>% 
  mutate(label = glue("Product: {Product}
                      Units Sold: {comma(Units.Sold)}"))
sales_product2
```

```{r}
# Pembuatan Visual Statis
plot9 <- 
ggplot(data = sales_product2, 
       mapping = aes(x=Units.Sold, y=reorder(Product, Units.Sold), text=label)) +
  geom_col(mapping = aes(fill=Sales.Method), position = "stack") +
  scale_fill_brewer(palette = "Set2")+
  labs(title = "Units Sold by Product Based on Sales Method",
       x = "Units Sold",
       y = "Product",
       fill="Sales Method") +
  theme_classic()
# Mengubah Visual Statis menjadi Interaktif
ggplotly(plot9, tooltip = 'text')
```


















































